【裁判字號】    88,訴,256
【裁判日期】    890320
【裁判案由】    毒品危害防制條例
【裁判全文】
臺灣士林地方法院刑事判決                          八十八年度訴字第二五六號
    公  訴  人  臺灣士林地方法院檢察署檢察官
    被      告  戊○○
                乙○○
    共      同
    指定辯護人  本院公設辯護人  姜惠如
右列被告等因違反毒品危害防制條例案件，經檢察官提起公訴（八十七年度偵字第一
○二八○號、八十八年度偵字第一七三四號、第二七○九號、第三○三一號），本院
判決如左：
    主  文
戊○○連續販賣第二級毒品，累犯，處有期徒刑柒年陸月。其販賣第二級毒品所得新
台幣肆仟伍佰元沒收之，如全部或一部不能沒收時，以其財產抵償之。
乙○○無罪。
    事  實
一、戊○○前於民國八十五年間曾因違反麻醉藥品管理條例案件，經本院判處有期徒
    刑五月，如易科罰金以三百元折算一日確定，甫於八十六年十二月十二日易科罰
    金執行完畢，猶不知悔改，復意圖營利，基於概括之犯意，於八十七年十月一日
    至同年月十七日間，連續三次經由己○○聯絡戊○○住處（０二）二六四二─一
    五九八號電話，以每小包新臺幣（下同）一千元之代價販賣第二級毒品安非他命
    （下稱安非他命）予己○○，並由己○○至戊○○臺北縣汐止市○○路○段二五
    ○號五樓住處拿取安非他命或由戊○○騎乘車牌號碼ＡＮＸ─二五八號機車將安
    非他命送至台北縣汐止市台五線或台北縣汐止市○○街一六二號己○○住處而交
    付之。復賡續同前之意圖營利販賣安非他命之之概括犯意，於同年十二月間某日
    ，於臺北市○○街二○一巷二弄六號丙○○之住處，將安非他命一包以一千五百
    元之代價販賣予丙○○施用。嗣經警於八十七年十月十七日查獲己○○施用安非
    他命，而循線於臺北縣汐止市○○路○段二五○號五樓戊○○住處搜索，而查獲
    戊○○販賣安非他命之情事，並於八十八年一月二十七日經警查獲丙○○、丁○○施用安非他命而循線查獲戊○○販賣安非他命等情。
二、案經臺北縣警察局汐止分局、臺北市政府警察局、臺北市政府警察局信義分局報
    告臺灣士林地方法院檢察署檢察官偵查起訴。
    理  由
甲、被告戊○○部分：
一、訊之被告戊○○矢口否認有前揭販賣毒品之犯行，辯稱：己○○於警訊中僅指述
    係向林森祥購買，並未指述向其購買；且己○○亦曾為共同被告乙○○之男友，
    其與己○○曾為此事而互有嫌隙，根本不可能於八十七年十月間販賣安非他命予
    己○○；至丙○○於警訊時曾供稱未曾向任何人購買安非他命，係其男友庚○○
    或其男友之友人所提供，其因得知被告指述其男友庚○○販賣安非他命後始指述
    被告販賣安非他命而挾怨報復云云。惟查（一）據證人己○○供述其與被告乙○○曾經是男女朋友，因而認識被告戊○○，雙方有點交情但沒有過節，不記得是
    否因為被告乙○○而與被告戊○○吵架，與被告戊○○、乙○○三人曾在台北縣
    汐止市被告戊○○住處一起施用安非他命，八十七年十月間，渠向被告購買安非
    他命約二、三次，每次購買一千元，都是以（０二）二六四二─一五九八號電話
    聯絡，再到被告家拿安非他命，或是被告騎乘前三碼不詳，後三碼係二八五號之
    機車送安非他命到汐止市台五線約定地點或送到台北縣汐止市○○街一六二號伊
    住處交付等語（八十七年度偵字第一０二八０號─以下簡稱偵一卷第九十九頁、
    本院八十八年八月三十日訊問筆錄），是據證人己○○所述並不記得是否因前女
    友即被告乙○○而與被告戊○○齟齬，顯見證人己○○並無被告戊○○所指之因
    與被告乙○○之三角關係而挾隙報復；另據被告乙○○供述被告之戶籍係設於臺
    北縣汐止市○○路○段二五○號二樓，但他家係一整棟一至五樓，伊與被告戊○○係居住在五樓，與被告戊○○、己○○三人曾在被告戊○○上開住處五樓一起
    施用安非他命等語（本院八十八年八月三十日訊問筆錄），益見證人己○○與被
    告戊○○、乙○○關係尚能和平，並無證人己○○與被告戊○○無法相處之事實
    。且被告戊○○坦承住處之電話號碼係二六四二─一五九八號，且有一部機車之
    車牌號碼之末三碼係二八五號，其前三碼係ＡＮＸ等情（本院八十八年七月六日
    訊問筆錄），核與證人己○○上開所述之與被告戊○○聯絡之方法及被告戊○○
    交付安非他命所騎乘之交通工具車牌號碼未三位數字，互核相符，是被告戊○○
    辯稱未販賣安非他命予己○○云云，顯不足採。證人己○○雖一度改稱伊係請被
    告戊○○調貨，會給錢云云，惟又稱被告戊○○如果有安非他命會直接給伊，並
    不否認於警訊時所陳述之事實，是其改稱請被告戊○○調貨一節，係事後迴護被
    告之詞，自不足取。（二）又查據證人丙○○供述八十七年十二月間有向被告乙○○之男友戊○○買過一次安非他命一千五百元，是被告戊○○叩其機子詢問有
    無人要買安非他命，伊即告以由伊來買，亦是被告戊○○將安非他命送至其住處
    ，並未向被告乙○○買過安非他命等語（偵一卷第九十三頁背面、第一０四頁、
    第一０四頁背面、第一０五頁），且丙○○於「八十七年十月二十八日」於被告
    戊○○之住處被警查獲後，雖曾於警訊時供述未向何人購買安非他命，均係伊與
    男友庚○○至朋友處由朋友或男友庚○○提供安非他命共同吸食等語，惟丙○○
    為上開陳述時，係在八十七年十月二十八日，是在其所述於八十七年十二月向被
    告戊○○購買安非他命之前，是其上開所述與其於八十七年十二月間向被告戊○○購買安非他命，時間上並不相違，且丙○○與被告戊○○間並無何仇怨，自無
    設詞誣攀之必要。（三）再查被告戊○○與己○○僅一次共聚施用安非他命，與
    丙○○亦係因被告乙○○關係而認識，均非至交，平日復無相互提供安非他命之
    舉，是被告戊○○若無意圖營利，洵無應證人己○○之要約，即送貨予己○○處
    ，且另主動詢問丙○○是否有人需要安非他命，可見被告戊○○有販賣安非他命
    圖利之意圖。是綜上所述，事證明確，被告戊○○販賣安非他命之犯行洵堪認定
    。
二、核被告戊○○所為係犯毒品危害防制條例第四條第二項之販賣第二級毒品罪。被
    告戊○○先後多次犯行，時間緊接，構成要件相同，顯係基於概括犯意反覆為之
    ，應依連續犯之規定論以一罪，並依法加重其刑。又被告戊○○前曾因違反麻醉
    藥品管理條例案件，經本院判處有期徒刑五月，如易科罰金以三百元折算一日確
    定，並於八十六年十二月十二日易科罰金執行完畢，此有被告全國前案紀錄表在
    卷足憑，其於受有期徒刑之執行完畢後，五年內復犯本件有期徒刑以上之罪，為
    累犯，依法遞加重其刑。本院審酌被告犯罪之動機、目的、手段，素行不佳，犯
    後仍飾詞卸責等一切情狀，量處如主文所示之刑。
三、被告連續三次販賣安非他命予己○○，價格均為一千元，另販賣安非他命一千五
    百予丙○○，俱如前述，是其犯罪所得合計為四千五百元，應依毒品危害防制條
    例第十九條第一項之規定沒收之，如全部或一部不能沒收時，以其財產抵償之。
四、被告戊○○經扣案之安非他命殘渣袋三個，係被告戊○○施用毒品所用，業經其
    供明在卷，與本件販賣安非他命之犯罪無關，爰不諭知沒收，附此敘明。
乙、被告乙○○部分：
一、公訴意旨以被告乙○○與被告戊○○共同意圖營利，並基於概括之犯意，自八十
    七年十月一日起至同年十月十七日止，連續三次在台北縣汐止市內，以一包一千
    元代價將安非他命販賣予己○○施用，並於同年十二月間某日，在台北市○○街
    二０一巷二弄六號丙○○之住處，將安非他命一包以一千五百元賣給丙○○、丁○○施用。
二、公訴人認被告乙○○涉嫌與被告戊○○販賣安非他命，係以己○○、丙○○、丁○○於警偵訊之陳述，為其論據。訊之被告乙○○堅詞否認與被告戊○○共同販
    賣安非他命予己○○、丙○○、丁○○，辯稱伊本與被告戊○○同居於戊○○臺
    北縣汐止市○○路○段二五○號五樓住處，八十七年十月二十八日己○○被查獲
    送觀察、勒戒，伊即借住丙○○、丁○○住處，並無餘錢購買安非他命，自不可
    能販賣安非他命予丙○○、丁○○施用云云。經查（一）證人己○○於警訊時供
    述伊有向被告乙○○調過安非他命，但是沒調到過等語（偵一卷第九十九頁），
    且己○○於本院審理時證稱伊打電話至被告戊○○處要買安非他命，有時被告乙○○接到電話，均交給被告戊○○，由伊直接與被告戊○○聯繫，被告乙○○未
    曾拿安非他命給伊，亦未曾向伊收過錢等語（本院八十八年八月三十日訊問筆錄
    ），是承上證人己○○並未曾於警訊陳述曾向被告乙○○購買安非他命。（二）
    再查據丙○○供述被告乙○○曾至其玉成街住處住約一個月餘，八十七年十二月
    間向被告乙○○之男友戊○○買過一次安非他命一千五百元，是被告戊○○叩其
    機子詢問有無人要買安非他命，伊即告以由伊來買，亦是被告戊○○將安非他命
    送至其住處，並未向被告乙○○買過安非他命等語（偵一卷第九十三頁背面、第
    一０四頁、第一０四頁背面、第一０五頁），證人丁○○亦供稱被告乙○○曾至
    其家中住一個月餘，她男朋友係叫安平，伊未曾向被告乙○○買過安非他命等語
    （偵一卷第一０二頁背面、本院八十八年十一月二日訊問筆錄），是依丙○○、
    丁○○姊妹所述並未曾向被告乙○○買過安非他命，而係丙○○向被告戊○○購
    買安非他命，且被告乙○○亦未經手轉讓安非他命或收受對價，是自難以被告乙○○與被告戊○○同居一處，即遽認被告乙○○與被告戊○○共同販賣安非他命
    ，此外復查無他積極證據，足認被告乙○○有販賣安非他命之嫌疑，自應依法為
    無罪之諭知。（三）另丙○○雖供稱被告乙○○住其家中期間，曾三或四次請其
    施用安非他命等語（偵一卷第一百零五頁背面），丁○○亦供稱被告乙○○住其
    家中期間有一次請伊施用安非他命等語（本院八十八年十一月二日訊問筆錄），
    然均與公訴人起訴被告乙○○與被告戊○○於八十七年十二月間共同販賣安非他
    命無涉，且八十七年十月間、十二月間販賣安非他命予丙○○者，係被告戊○○
    ，被告乙○○未有參與，亦未有轉讓之行為，俱如前述，是公訴人既未起訴被告
    此部分轉讓之犯行，本院就此部分另請公訴人另行偵查。
丙、臺灣士林地方法院檢察署以八十八年六月七日甲○社八八偵0000000字第
    三八四０號函，就被告乙○○於八十八年四月十五日晚上二十三時五十分許，於
    警至臺北縣汐止市○○街十七號三樓第三人林國隆承租之住處搜索時在場，並查
    獲第三人施淑汶所有之安非他命一點一公克、殘渣袋一個，及綽號「獵人」遺留
    之分裝夾鍊袋三十王個、天平磅秤一個、分裝杓五支、玻璃罐吸食器一組、殘渣
    袋一個等物品，因認被告乙○○涉嫌販賣第二級毒品安非他命，移請本院併案審
    理。惟查被告乙○○被訴販賣安非他命犯行部分，業經本院認犯罪嫌疑不足，而
    諭知無罪，俱如前述，且據同被查獲之施淑汶、蘇金龍、林國隆等人於警訊時陳
    稱移送併案審理之本案所查獲之物品，係綽號「獵人」之人所有，而非被告乙○○所有，且均未陳述被告乙○○有何販賣安非他命犯行，是自難認此部分與公訴
    人起訴之犯行分有連續犯之裁判上一罪關係，爰不併予審理，附此敘明。
丁、據上論斷，應依刑事訴訟法第二百九十九條第一項前段、第三百零一條第一項，
    毒品危害防制條例第四條第二項、第十九條第一項，刑法第十一條前段、第五十
    六條、第四十七條，判決如主文。
本案經檢察官繆卓然到庭執行職務。
中      華      民      國      八十九      年      三      月  二十    日
                                臺灣士林地方法院刑事第四庭
                                        法  官  杜  惠  錦
右正本證明與原本無異。
如不服本判決，應於判決送達後十日內，向本院提出上訴狀。
                                        書記官  施  惠  卿
中      華民      國      八十九      年      三      月  二十三  日
附錄法條：
毒品危害防制條例第四條第二項：
  製造、運輸、販賣第二級毒品者，處無期徒刑或七年以上有期徒刑，得併科新臺幣
  七百萬元以下罰金。
毒品危害防制條例第八條第二項：
  轉讓第二級毒品者，處六月以上五年以下有期徒刑，得併科新臺幣七十萬元以下罰
  金。


司法院資訊處製作；財團法人民間司法改革基金會備份。
